# 关于往来款减值准备转回的问题

提问人：zy8111 时间：2016-03-08 20:31:15
求助：某公司原有应收账款债权，因对方经营不善，有破产风险，公司对该债权全额计提了减值准备，后来对方公司重整，新股东加入，公司与对方公司在法院判决下，达成协议，对方公司确认本公司债权，并签订了还款计划，分十年分期还款，同时，公司与控股股东签订协议，约定如果该客户连续二个月以上未能正常回款，控股股东将不可撤消的收购该债权并按债权余额还款。目前该公司均按计划进行了回款，请问公司能否根据法院判决书将该债权转入长期应收款列报，并冲回原计提的减值准备！

回答人：chenyiwei
1 、还款条件变化，根据法院判决或者各方协议改变还款条件后，应收债权应根据变更后的还款条件重新进行确认和计量。 2 、根据对方债务人提供担保情况和实际履行债务的情况，期末可对原计提的坏帐准备进行调整转回。